【裁判字號】    88,交易,373
【裁判日期】    890117
【裁判案由】    過失傷害等
【裁判全文】
臺灣桃園地方法院刑事判決                        八十八年度交易字第三七三號
    公  訴  人  臺灣桃園地方法院檢察署檢察官
    被      告  乙○○
右列被告因傷害等案件，經檢察官提起公訴（八十八年度偵字第一０六五七號、第一
一八０七號），本院判決如左：
    主  文
乙○○服用酒類，不能安全駕駛動力交通工具而駕駛，處有期徒刑肆月；又因過失傷
害人，處有期徒刑陸月；又傷害人之身體，處有期徒刑參月；應執行有期徒刑壹年。
    事  實
一、乙○○明知汽車駕駛人飲用酒後不能安全架駛動力交通工具者，不得駕車，竟於
    民國八十八年六月五日晚上九時五十分許，酒後吐氣酒精成份每公升達一．三七
    毫克，走路巔巔倒倒、說話語無倫次，已達不能安全駕駛狀態，猶駕駛車號Ｖ七
    －四四六八號自用小貨車，由大楠往八德方向行駛。途經桃園縣八德市○○路與
    新興路口時，應遵守道路交通號誌，遇紅燈時原禁止通行，不得超越停止線或進
    入路口，乙○○竟不遵守紅燈之交通號誌，猶闖越路口，於路口時為閃避其他橫
    向車輛，致撞及對面路口、對向車道準備左轉正等待紅燈由戊○○所駕駛，乘載
    丙○○車號ＲＱＩ－八一一號之機車前方，致戊○○受有右側髖骨折與脫臼，致
    部分股骨頭已毀損，遺留運動功能之傷害、丙○○受有左手第四、五指掌指骨骨
    折等傷害。嗣於同年六月二十二日晚上十時三十分，在桃園縣八德市○○街三十
    五號與戊○○及丙○○之父親丁○○商談賠償事宜時，竟基於傷害之犯意，出拳
    擊中丁○○臉部，致丁○○受有左頸瘀腫（約七乘五公分）及上唇瘀腫挫傷（約
    二公分）等傷害。
二、案經戊○○、丙○○、丁○○訴由桃園縣警察局八德分局報告台灣桃園地方法院
    檢察署檢察官偵查起訴。
    理  由
一、訊據被告乙○○固承認有與告訴人戊○○之機車碰撞之情事，惟辯以：伊雖有喝
    酒，但意識仍很清醒，伊無闖紅燈，亦無閃避其他車輛，是告訴人劉鎮○○○○
    路上坑洞，才侵入伊的車道，伊是遭告訴人戊○○衝撞，因伊所駕駛之車緊急剎
    車，故肇事後停在對向車道；及去談車禍賠償時，告訴人丁○○突然站起要打伊
    ，伊方以手推到告訴人的臉云云。惟查，證人即前往現場處理及替被告製作筆錄
    之員警李鴻鈺於本院審理中結證稱：「（本件肇事時間與作筆錄的時間為何相差
    如此久？）因被告當時酒醉無法作筆錄，他語無倫次、走路巔巔倒倒，身上酒味
    很重。」「被告在製作筆錄前躺在椅子上酒醉癱瘓。」等語，且酒精濃度測試竟
    達每公升達一．三七毫克，有酒精濃度試結果報告單一紙在卷可佐，被告顯已酒
    醉並已達不能安全駕駛之程度；且被告闖越紅燈，為閃避他車侵入告訴人戊○○
    之機車所在之車道，致撞及告訴人戊○○、丙○○之事實，業具告訴人戊○○、
    丙○○指訴綦詳，及參諸道路交通事故調查報告表所繪肇事後被告之車輛、該車
    剎車痕位置與告訴人機車、機車刮地痕及所標示撞擊點之相關位置，告訴人戊○○之機車顯然未過路口，係被告之小貨車闖入告訴人車道，並已闖越馬路後方才
    緊急剎車，被告所辯告訴人侵入伊車道衝撞其小貨車一節，顯屬飾卸之詞，委無
    足採；此外並有肇事現場草圖、相片三張、診斷證明書三紙附卷可稽。另告訴人
    劉鎮龍遭被告撞傷後，因右髖關節骨折與脫臼，部分股骨頭已毀損，其右髖關節
    部分，恐將遺留運動功能障礙，足見傷害之程度嚴重，此亦有財團法人長庚紀念
    醫院八十八年十一月二十五日（88）長庚院法字第六三四號函在卷足稽。再按車
    輛面對圓形紅燈表示禁止通行，不得超越停止線或進入路口，道路交通標誌標線
    號誌設置規則第二百零六條第一項第五款定有明文，又駕駛人駕駛汽車應遵守道
    路交通號誌，道路交通安全規責第九十條亦定有明文，被被告駕車自應注意上述
    道路交通安全規定，且依當時路況，又無不能注意之情形，竟疏不注意為之，以
    致肇事，致人受傷，被告應有過失。且被告過失駕駛行為，核與告訴人戊○○、
    丙○○之受傷間，具有相當因果關係，是被告之過失傷害犯行，堪以認定。再者
    ，證人即目賭被告毆打告訴人丁○○過程之甲○○於本院審理中結證稱：「丁○○是坐在辦公桌，距離被告四、五公尺左右，我坐在丁○○旁邊，．．．丁○○
    說談不攏上法院，被告說上法院就上法院，然後就快步走向丁○○，突然被告就
    用手大打丁○○，．．．我向前去拉，被告叫我不要管，他是打丁○○不是推丁○○。」等語明確，是被告毆打告訴人丁○○一節，亦可認定，被告所辯無非飾
    詞，不可採信，其傷害之犯行，同堪認定。
二、核被告所為，係犯刑法第一百八十五條之三之重大違背義務致交通危險罪、第二
    百八十四條第一項前段之過失傷害罪、第二百七十七條第一項之故意傷害罪。被
    告以一駕車不慎之過失行為，同時撞及告訴人戊○○、丙○○，致二告訴人分受
    傷，觸犯刑法第二百八十四條第一項前段二罪名，為想像競合犯，應依刑法第五
    十五條第之規定，仍以之刑法第二百八十四條第一項前段之過失傷害罪處斷。又
    被告所犯前開三罪間，犯意各別，罪名有異，應分論併罰。爰審酌被告飲酒後仍
    駕車，酒經濃度竟高達每公升達一．三七毫克、犯罪致告訴人等受傷重大，及犯
    後之態度惡劣，猶在與告訴人談論賠償時毆打告訴人丁○○等一切情狀，各量處
    如主文所示之刑，及定其應執行刑，以示懲儆。
據上論斷，應依刑事訴訟法第二百九十九條第一項前段，刑法第一百八十五條之三、
第二百八十四條第一項前段、第二百七十七條第一項、第五十五條、第五十一條第五
款，罰金罰鍰提高標準條例第一條前段，判決如主文。
本案經檢察官張尹敏到庭執行職務。
中      華      民      國      八十九      年     一     月    十七    日
                                臺灣桃園地方法院刑事第四庭
                                    法  官  吳俊螢
右正本證明與原本無異。
如不服本判決，應於判決送達後十日內向本院提出上訴狀( 應附繕本 )，上訴於
臺灣高等法院。
                                    書記官  魏慧夷
中      華      民      國      八十九      年     一     月    二十    日
附錄法條：
刑法第一百八十五條之三：
服用毒品、麻醉藥品、酒類或其他相關之物、不能安全駕駛動力交通工具而駕駛者，
處一年以下有期徒刑、拘役或三萬元以下罰金。
刑法第二百八十四條：
因過失傷害人者，處六月以下有期徒刑、拘役或五百元以下罰金。致重傷者，處一年
以下有期徒刑、拘役或五百元下罰金。
從事業務之人，因業務之過失傷害人者，處一年以下有期徒刑、拘役或一千元以下罰
金。致重傷者，處三年以下有期徒刑、拘役或二千元以下罰金。
刑法第二百七十七條：
傷害人之身體或健康者，處三年以下有期徒刑，拘役或一千元以下罰金。
犯前項之罪，因而致人於死者，處無期徒或七年以上有期徒刑，致重傷者，處三年以
上、十年以下有期徒刑。


司法院資訊處製作；財團法人民間司法改革基金會備份。
